【裁判字號】    99,交聲,2427
【裁判日期】    990913
【裁判案由】    聲明異議
【裁判全文】
臺灣高雄地方法院交通事件裁定        99年度交聲字第2427號
原處分機關  高雄市政府交通局
異  議  人
即受處分人  甲○○
上列受處分人因違反道路交通管理處罰條例案件，對於高雄市政
府交通局中華民國99年8 月5 日違反道路交通管理事件裁決書（
原處分案號：高市交裁字裁32－BCAO30398 號），聲明異議，本
院裁定如下：
    主  文
異議駁回。
    理  由
一、原處分意旨係以：異議人即受處分人甲○○所有車牌號碼XC
    3-137 號重機車（下稱系爭機車），於民國99年6 月22日5
    時38分，行經高雄市○○路加昌駕訓班前，因「汽車駕駛人
    行車速度，超過規定之最高時速未滿20公里」之違規，經高
    雄市政府警察局交通警察大隊舉發在案，經查證舉發無訛，
    爰依道路交通管理處罰條例第40條、第63條第1 項之規定，
    裁處罰鍰新臺幣（下同）1200元，並記違規點數1 點等語。
二、異議意旨略以：伊於前開時、地，騎乘系爭機車，原依速限
    50公里行駛在慢車道上，因前方有一卡車龜速占用慢車道，
    迫於無奈下，加速從該卡車左側超車，而遭路旁隱藏式攝影
    機拍下；是伊係因合法用路權遭剝奪之情況下，不得已而有
    超速行為。為此狀請撤銷原處分等語。
三、按汽車駕駛人，行車速度，超過規定之最高時速，或低於規
    定之最低時速，除有第43條第1 項第2 款情形外，處新臺幣
    1200元以上2400元以下罰鍰，並記違規點數1 點；道路交通
    管理處罰條例第40條、第63條第1 項第1 款定有明文。
四、經查：
  (一)異議人甲○○所有系爭機車，於99年6 月22日5 時38分，行
    經高雄市○○路加昌駕訓班前，該路段限速50公里，系爭機
    車經雷達測速照相設備測定行車速度為時速66公里等事實，
    此為異議人所不爭執，並有卷附採證照片、舉發違反道路交
    通管理事件通知單可憑；是異議人所有系爭機車於上揭時、
    地，有違規超速行駛之違規事實，堪予認定。
  (二)觀之採證照片，現場雖有一輛卡車在慢車道上。惟如異議人
    所述，該卡車係龜速行駛，則異議人當得以限速50公里內之
    速度超越該卡車；又如以時速50公里速度，無法超車，則異
    議人理應依限速行駛；是該卡車存在與異議人是否超速行駛
    ，並無任何關連性。且該卡車或因停車、欲停車等因素，而
    得行駛慢車道，此時異議人亦係合法行駛快道混合車道，是
    無所謂因合法用路權遭剝奪，而不得已之情事。從而，異議
    人辯稱因超越龜速占用慢車道之卡車，不得已而超速云云，
    應屬事後卸責之詞，不足採信。
  (三)綜上所述，異議人確有如舉發違反道路交通管理事件通知單
    所載之違規事實，應可認定。原處分機關據以援引上開規定
    ，裁處如上開裁決書處罰主文所示之罰鍰並記違規點數，並
    無不當。本件異議為無理由，應予駁回。
五、據上論斷，應依道路交通案件處理辦法第19條，裁定如主文
    。
中    華    民    國    99    年    9     月    13    日
                  交通法庭    法  官  洪榮家
以上正本證明與原本無異。
如不服本裁定，應於收受送達後5 日內向本院提出抗告狀。
中    華    民    國    99    年    9     月    13    日
                              書記官  陳鈺甯

司法院資訊處製作；財團法人民間司法改革基金會備份。
